臺灣新北地方法院民事裁定
111年度聲字第326號
聲  請  人  孫世昌  

相  對  人  邱祚斌  
上列當事人間因遷讓房屋等強制執行事件，聲請停止執行，本院
裁定如下：
    主  文
聲請駁回。
    理  由
一、按有回復原狀之聲請，或提起再審或異議之訴，或對於和解
    為繼續審判之請求，或提起宣告調解無效之訴、撤銷調解之
    訴，或對於得為強制執行之裁定提起抗告時，法院因必要情
    形或依聲請定相當並確實之擔保，得為停止強制執行之裁定
    ，強制執行法第18條第2項定有明文。次按強制執行法第18
    條第1項規定強制執行程序開始後，除法律另有規定外，不
    停止執行。明示以不停止執行為原則。同條第2項所以例外
    規定得停止執行，係因回復原狀等訴訟，如果勝訴確定，債
    務人或第三人之物已遭執行無法回復，為避免債務人或第三
    人發生難以回復之損害，必於認有必要時，始得裁定停止執
    行。如無停止執行必要，僅因債務人或第三人憑一己之意思
    ，即可達到停止執行之目的，不僅與該條所定原則上不停止
    執行之立法意旨有違，且無法防止債務人或第三人濫行訴訟
    以拖延執行，致害及債權人權益。故受訴法院准債務人或第
    三人提供擔保停止執行，須於裁定中表明有如何停止執行之
    必要性，始得謂當。而有無停止執行必要，更應審究提起回
    復原狀或異議之訴等訴訟之債務人或第三人之權利是否可能
    因繼續執行而受損害以為斷。倘債務人或第三人所提訴訟為
    不合法、當事人不適格、顯無理由，或繼續執行仍無害債務
    人或第三人之權利者，均難認有停止執行之必要（最高法院
    101年度台抗字第787號裁判意旨參照)。是參前所述，依強
    制執行法第18條第2項規定聲請停止執行，必須以已提起「
    回復原狀之聲請，或提起再審或異議之訴，或對於和解為繼
    續審判之請求，或提起宣告調解無效之訴、撤銷調解之訴，
    或對於得為強制執行之裁定提起抗告」等民事訴訟或非訟事
    件(下稱本案訴訟)為前提，若無本案訴訟存在，自無依強制
    執行法第18條第2項規定聲請停止執行之餘地。
二、聲請意旨略以：伊與相對人間遷讓房屋訴訟事件業經上訴，
    本件遷讓房屋假執行事件，伊願供擔保，請准依強制執行法
    第18條規定，裁定本院111年度司執字第162916號遷讓房屋
    等強制執行事件（下稱系爭執行事件）之執行程序，於前揭
    訴訟事件判決確定前停止執行等語。
三、經查，聲請人並未就系爭執行事件之執行程序，依強制執行
    法第18條第2項規定，提起本案訴訟乙情，業經本院分案室
    查明後在聲請狀上註明「民事科查無」等語明確（見本院卷
    第9頁），並有本院依職權向民事紀錄科查詢以聲請人為主
    動造、被動造之案件繫屬情形，經回覆所得之「索引卡查詢
    -當事人姓名查詢」3紙在卷可按（見本院卷第17至21頁）。
    另參以聲請人亦自承：「（問：本件有無對邱祚斌提起任何
    訴訟？如再審、異議之訴等等。）我有對111年度重簡字第1
    604號案件提起上訴，這幾天有收到駁回的裁定，我會再提
    起抗告。另外我有去警察局報案對方強制罪，其他之外都沒
    有」等語綦詳（見本院卷第15頁）。依上開說明，聲請人既
    未提起本案訴訟（縱對本院111年度重簡字第1604號裁定為
    抗告，亦非提起前揭強制執行法第18條第2項規定之本案訴
    訟，併予敘明），即與前揭法條規定之停止執行要件不符，
    是其遽行提出本件聲請，自屬於法無據，為無理由，應予駁
    回，爰依法裁定如主文。
中　　華　　民　　國　　111 　年　　12　　月　　14　　日
              民事第二庭    法　官　黃若美
以上正本係照原本作成
如對本裁定抗告須於裁定送達後10日內向本院提出抗告狀，並應
繳納抗告費新臺幣1,000元整。
中　　華　　民　　國　　111 　年　　12　　月　　14　　日
                            書記官　蔡佩珊